【裁判字號】    97,審易,1891
【裁判日期】    971211
【裁判案由】    竊盜
【裁判全文】
臺灣高雄地方法院刑事判決            97年度審易字第1891號
公  訴  人  臺灣高雄地方法院檢察署檢察官
被      告  丁○○
上列被告因竊盜案件，經檢察官提起公訴（97年度偵字第23109
、23164 號），嗣因被告就被訴事實為有罪之陳述本院依簡式審
判程序審理，判決如下：
    主  文
丁○○犯攜帶兇器竊盜貳罪，均累犯，各處有期徒刑拾月、捌月
，扣案一字型螺絲起子壹支沒收之；又共同犯攜帶兇器竊盜罪，
累犯，處有期徒刑拾月，扣案T 型扳手貳支沒收之。應執行有期
徒刑貳年，扣案一字型螺絲起子壹支、T 型扳手貳支均沒收之。
    事  實
一、丁○○前因竊盜案件，經本院以94年易字第1007號判處有期
    徒刑2 年確定，於民國96年8 月20日縮短刑期假釋出監並付
    保護管束，於97年3 月18日保護管束期滿未經撤銷而執行完
    畢。詎仍不知悔改，意圖為自己不法所有，為下列竊盜犯行
    ：
（一）於97年8 月6 日凌晨2 時許，在高雄市○○路263 巷36號
      前，見戊○○所有車號DQ-1928 號自小客車（價值約新臺
      幣《下同》35,000元）1 輛停放在該處無人看守，即持其
      所有客觀上可供兇器使用之一字型螺絲起子1 支插入上開
      車輛鑰匙孔內發動該車而竊取之，得手後隨即駛離現場，
      並將該車牌拆卸丟棄以逃避查緝。
（二）於97年8 月7 日凌晨0 時許，在高雄市○○區○○路512
      號前，趁無人看守之際，持其所有客觀上可供兇器使用之
      一字型螺絲起子1 支，竊取乙○○所有停放在該處之車號
      YK-5746 號自小客車之車牌2 面，得手後，將之懸掛於上
      開犯罪事實（一）竊得之自小客車上供己使用。嗣於97年
      8 月12日下午5 時30許，丁○○駕駛上開竊得且已懸掛YK
      -5746 號車牌之自小客車，行經高雄市楠梓區○○○ 街
      151 號前時，為警攔查，當場扣得上開竊得之自小客車1
      輛（不含DQ-1928 號車牌）及YK-5746 號車牌2 面，及其
      所有供行竊用之一字型螺絲起子1 支，始悉上情。
（三）於97年8 月15日凌晨2 、3 時許，丁○○與甲○○（另行
      審理）共同基於意圖為自己不法所有之犯意聯絡，在高雄
      縣仁武鄉○○村○○○街125 號前，見丙○○所有車號
      B4-2973 號自小客車（價值約10,000元）停放在該處無人
      看守，竟由甲○○負責把風，丁○○則持其所有客觀上足
      供兇器使用之T 型扳手2 支，開啟該車門鎖及並將之插入
      電門發動而竊取該車，得手後隨即駛離現場。嗣因丁○○
      駕駛上開竊得之車號B4-2973 號自小客車搭載甲○○，行
      經高雄市○○區○○路與裕興路口時為警攔查，丁○○加
      速逃逸，而於97年8 月16日晚上9 時許，在高雄市左營區
      ○○○路6 巷6 號前為警攔截查獲，當場扣得渠等竊得之
      車號B4-2973 號自小客車1 輛及T 型扳手2 支，始悉上情
      。
二、案經高雄市政府警察局楠梓分局、保安警察大隊報告報告臺
    灣高雄地方法院檢察署檢察官偵查起訴。
    理  由
一、本件被告丁○○所犯攜帶兇器竊盜罪，為死刑、無期徒刑、
    最輕本刑為3 年以上有期徒刑以外之罪，其於準備程序進行
    中，就被訴事實為有罪之陳述，經本院告知簡式審判程序之
    旨，並聽取檢察官及被告之意見後，裁定進行簡式審判程序
    。
二、上開犯罪事實，業經被告於本院審理中坦承不諱，核與證人
    即被害人戊○○、乙○○、丙○○於警詢之證述相符，並有
    高雄市政府警察局楠梓分局扣押筆錄暨高雄市政府警察局楠
    梓分局加昌派出所扣押物品目錄表、高雄市政府警察局保安
    警察大隊扣押物品目錄表、具領人戊○○、乙○○、丙○○
    之贓物認領保管單、現場照片、高雄市政府警察局車輛尋獲
    電腦輸入單參紙在卷可查，足認被告之自白與事實相符，足
    堪採信。從而，本件事證明確，被告犯行，應堪認定，應依
    法論科。
三、按刑法第321 條第1 項第3 款之攜帶兇器竊盜罪，係以行為
    人攜帶兇器竊盜為其加重條件，此所謂兇器，其種類並無限
    制，凡客觀上足對人之生命、身體、安全構成威脅，具有危
    險性之兇器均屬之，且祇須行竊時攜帶此種具有危險性之兇
    器為已足，並不以攜帶之初有行兇之意圖為必要（最高法院
    79年臺上字第5253號判例意旨參照）。被告就犯罪事實一、
    二之行竊所用螺絲起子及就犯罪事實三行竊所用之T 型扳手
    ，前端均係有尖端之鐵製品，有卷附照片可稽，且亦足以開
    起自小客車之車門，並用以插入電門、旋轉拆卸車牌，顯見
    該螺絲起子、T 型扳手在客觀上足對人之生命、身體安全構
    成威脅，具有危險性，而可供兇器使用，核被告所為，均係
    犯刑法第321 條第1 項第3 款攜帶兇器竊盜罪。被告與甲○○就犯罪事實三之部分，有犯意聯絡及行為分擔，應論以共
    同正犯。被告前因竊盜案件，經本院以94年易字第1007號判
    處有期徒刑2 年確定，於96年8 月20日縮短刑期假釋出監並
    付保護管束，於97年3 月18日保護管束期滿未經撤銷而執行
    完畢，有臺灣高等法院被告前案紀錄表1 份在卷可按，其於
    受徒刑之執行完畢後，5 年以內故意再犯有期徒刑以上之罪
    者，均為累犯，應依刑法第47條第1 項之規定，分別加重其
    刑。爰審酌被告年值青壯，身心健全，不思循正當工作以謀
    資費，竟多次竊取他人財物，價值觀念偏差，應予導正；惟
    其事後坦承犯行，犯罪後態度尚可，所竊自小客車2 輛（不
    含DQ- 1928號車牌2 面）、YK-5746 號自小客車之車牌均因
    查獲而返還被害人等一切情狀，分別量處如主文所示之刑，
    並定應執行刑。扣案之螺絲起子1 支、T 型扳手2 支，為被
    告所有供行竊所用，業據其陳述在卷，爰依刑法第38條第1
    項第2 款之規定，諭知沒收。
據上論斷，應依刑事訴訟法第273 之1 第1 項、第299 條第1 項
前段，刑法第28條、第321 條第1 項第3 款、第47條第1 項、第
38條第1 項第2 款、第51條第5 款，判決如主文。
本案經檢察官己○○到庭執行職務。
中    華    民    國    97    年    12    月    11    日
                  刑事第七庭    法  官  梁淑美
以上正本證明與原本無異。
如不服本判決應於收受本判決後10日內向本院提出上訴書狀，並
應敘述具體理由，如未敘述上訴理由者，應於上訴期間屆滿後20
日內補提理由書狀於本院（均須按他造當事人之人數附繕本）「
切勿逕送上級法院」。
中    華    民    國    97    年    12    月    11    日
                                書記官  林豐富
附錄本案論罪科刑法條：
中華民國刑法第321條
（加重竊盜罪）
犯竊盜罪而有左列情形之一者，處6 月以上、5 年以下有期徒刑
：
一、於夜間侵入住宅或有人居住之建築物、船艦或隱匿其內而犯
    之者。
二、毀越門扇、牆垣或其他安全設備而犯之者。
三、攜帶兇器而犯之者。
四、結夥三人以上而犯之者。
五、乘火災、水災或其他災害之際而犯之者。
六、在車站或埠頭而犯之者。
前項之未遂犯罰之。


司法院資訊處製作；財團法人民間司法改革基金會備份。
